# 请牛人指点，集团母公司将A子公司100%股权转给B子公司的会计处理

提问人：黑皮九段 时间：2016-08-18 15:42:58
求助高手啊！！~
情况如下：国有甲集团下有A、B全资子公司，现在新设全资子公司C，甲集团将A、B公司的100%股权划给C公司。C公司作增资，A、B公司作股东变更并进行了资产评估。求问甲公司和C公司分别应如何进行会计处理。 假设甲集团对A、B公司长期股权投资账面价值分别为1000w和500w，划转日，A公司资产评估额 950w，B公司资产评估额 600w。
A、B公司： 借： 实收资本——甲集团 1000w、500w 贷：实收资本——C公司 1000w、500w C公司： 借： 长期股权投资——A公司 950w 长期股权投资——B公司 600w 贷：实收资本——甲集团 1550w
以上分录对吗？如果对，那么甲集团应该如何做会计处理？ 看之前别人的解答贴里说，如果是增加实收资本，就是集团以A、B的股权对C公司出资，不是无偿划转，需要按照非货币性资产出资履行相关程序。那么具体应该如何处理，求解答！！谢谢~

回答人：chenyiwei
如果是无偿划转，则划入方C只能增加资本公积，不能增加实收资本。如果增加实收资本，就是以股权出资。 但是，在会计上，按照实质重于形式的原则，无论是无偿划转还是股权出资，对甲公司个别报表层面，都应将原先对A、B的长期股权投资账面价值转入对C的长期股权投资的账面价值，不确认损益或资本公积变动；对C公司，则按同一控制下合并的原则处理。

提问人：黑皮九段 时间：2016-08-19 15:36:51
多谢陈版！~ 那就是我上面C公司的会计处理是对的是吗？而甲集团就应该是，借：长期股权投资-C公司 1500w 贷：长期股权投资-A、B公司 1500w，对吗？ 那么再引申问一下，如果甲集团最初出资1200w吸收合并A公司时，A公司亏损 200 万，那么甲集团是不是可以补亏？这样A公司确认实收资本1200w，甲集团则按1000w确认长期股权投资账面成本？

回答人：chenyiwei
C的账务处理有误，见下面 6 楼网友的指正。税务问题可能较为复杂，建议咨询税务专业人士。